【裁判字號】    99,司,62
【裁判日期】    990630
【裁判案由】    選任臨時管理人
【裁判全文】
臺灣臺北地方法院民事裁定                99年度司字第62號
聲  請  人  丁○○
            乙○○
            甲○○
            丙○○
共同代理人  詹順貴律師
            楊婷婷律師
上列聲請人聲請選任商合行股份有限公司臨時管理人事件，本院
裁定如下：
    主  文
選任丁○○（住臺北市○○○路○段四百十九巷一之一號五樓）
為商合行股份有限公司（公司統一編號：00000000）之
臨時管理人。
聲請程序費用新臺幣壹仟元由聲請人負擔。
    理  由
一、按董事會不為或不能行使職權，致公司有受損害之虞時，法
    院因利害關係人或檢察官之聲請，得選任1 人以上之臨時管
    理人，代行董事長及董事會之職權，但不得為不利於公司之
    行為；公司法第208 條之1 所定選任臨時管理人事件，由利
    害關係人或檢察官向法院聲請。前項聲請應以書面表明董事
    會不為或不能行使職權，致公司有受損害之虞之事由，並釋
    明之，公司法第208 條之1 第1 項、非訟事件法第183 條第
    1 、2 項分別定有明文。
二、聲請意旨略以：商合行股份有限公司（統一編號：00000000
    、設臺北市○○區○○路220 號4 樓之2 ，下稱商合行公司
    ）目前登記之董事為楊守仁、楊黃聖芬、楊承璋、楊朝佐及
    施亦樵。其中楊黃聖芬、楊承璋滯外仍未歸，股份早遭拍賣
    移轉他人，另楊守仁業已死亡、楊承璋滯外遭通緝，楊朝佐
    、施亦樵則無擔任公司管理人之意願，經臺灣高等法院91年
    度抗字第4210號裁定選任楊守義及劉浩民2 人擔任商合行公
    司之臨時管理人，惟劉浩民業經法院裁定解任臨時管理人之
    職務，楊守義則於99年4 月22日亡故，商合行公司頓失代行
    董事長及董事會職權之人，致公司及股東權益受有損害之虞
    ，爰依公司法第208 條之1 第1 項前段及非訟事件法183 條
    第1 項規定，聲請選任股東丁○○為臨時管理人等語。
三、經查：聲請人主張之事實，業據提出商合行公司變更登記表
    、臺灣高等法院91年度抗字第4210號裁定、臺灣臺北地方法
    院檢察署檢察官98年度偵緝字第2423號不起訴處分書、本院
    民事執行處證明書、函文、本院91年度司字第648 號裁定、
    馬偕紀念醫院出具死亡證明書為證（見本院卷第8 至26頁）
    ，適足釋明商合行公司之董事會不能執行職務，致公司業務
    停頓，影響股東權益及國內經濟秩序。本院審酌丁○○目前
    為商合行公司最大股東，多年來擔任商合行公司創始人兼前
    任臨時管理人楊守義之特助，對公司業務處理嫻熟，且具擔
    任臨時管理人之強烈意願，並獲公司營業會議全體出席人員
    之支持，此有該公司大股東（持股超過1 ％者）持股列表、
    99 年5月14日會議記錄及丁○○出具之願任同意書可按（見
    本院卷第27至29頁），認以丁○○任臨時管理人對商合行公
    司具有最佳利益，故選任丁○○為商合行公司之臨時管理人
    應屬適當。
四、依非訟事件法第183條第1項、第21條第1項，裁定如主文。
中    華    民    國    99    年    6     月    30    日
                  民事第五庭    法  官  胡宏文
以上正本係照原本作成
如對本裁定抗告，須於裁定送達後10日內向本院提出抗告狀，並
繳納抗告費新臺幣1,000元
中    華    民    國    99    年    6    月     30    日
                                書記官  曾寶生

司法院資訊處製作；財團法人民間司法改革基金會備份。
